# 光伏发电企业扶贫款账务处理

提问人：小 团Xtt 时间：2022-10-25 09:50:30
问题描述：A与B公司（当地政府直管公司，负责协调项目所需用地，配合A完成项目申报、运营、管理等工作）签订30MW光伏扶贫电站项目合作协议，共同设立C项目公司，A公司持股90%，B公司持股10%。C公司负责电站的投资、建设、管理、运维。
协议约定，B作为C项目公司的股东，由C公司以每年 1200 户每户 3000 元的标准支付扶贫资金作为其固定股权分红，支付时间为 20 年，自 2018 年 6 月至 2038 年 6 月，合计每年须支付的扶贫资金为人民币 360 万元（支付时间为电费结算后支付）。扶贫资金支付满 20 年后，股东均按实际出资所占比例进行对应分红的方式行使其合资公司的股东权利。不再享受由合资公司支付扶贫资金作为其固定股权分红的优先权利。
除上述约定章程及合作协议再无特殊约定。
问题： 1 、每年需支付的 360 万扶贫款，应如何账务处理。是应作为电站成本按月计入主营成本核算，还是应按照上述协议提及的固定分红按照分配股利进行账务处理。
2 、因协议是 2018 年签订，一直未要求支付相关扶贫款， 2022 年B公司更换管理层，要求C公司一次性支付 2018 年-2022年全部扶贫款，且C公司计划于本月支付。支付时应按年份调整年初未分配利润还是可直接全部计入本期。
期待各位老师予以解答。

回答人：chenyiwei
可参考：《中审众环研究 2020 》之“问题1-1-3（扶贫支出应否作为项目工程成本支出问题）”。
建议在电站投运时，即把日后 20 年内每年需支付的固定金额扶贫款予以确认，计入固定资产价值和长期应付款（需考虑折现因素）。以前年度未照此处理的，应作为重大前期差错予以追溯重述。